【裁判字號】    98,台上,2231
【裁判日期】    980423
【裁判案由】    違反毒品危害防制條例
【裁判全文】
最高法院刑事判決            九十八年度台上字第二二三一號
上  訴  人  甲○○
上列上訴人因違反毒品危害防制條例案件，不服台灣高等法院中
華民國九十八年一月二十二日第二審判決（九十八年度上訴字第
二０九號，起訴案號：台灣宜蘭地方法院檢察署九十七年度毒偵
字第二二五號），提起上訴，本院判決如下：
    主  文
上訴駁回。
    理  由
按刑事訴訟法第三百七十七條規定，上訴於第三審法院，非以判
決違背法令為理由，不得為之。是提起第三審上訴，應以原判決
違背法令為理由，係屬法定要件。如果上訴理由書狀並未依據卷
內訴訟資料，具體指摘原判決不適用何種法則或如何適用不當，
或所指摘原判決違法情事，顯與法律規定得為第三審上訴理由之
違法情形，不相適合時，均應認其上訴為違背法律上之程式，予
以駁回。本件上訴人甲○○因施用第一級毒品（累犯），經第一
審判處罪刑，提起第二審上訴，原判決以其未依據卷內訴訟資料
具體指摘或表明第一審判決採證、認事、用法、量刑有何違法或
不當之處，屬上訴未敘述具體理由，因認其第二審上訴不合法律
上程式，不經言詞辯論，予以駁回，已詳敘所憑之理由。從形式
上觀察，原判決並無違背法令之情形。查毒品危害防制條例第二
十一條第二項規定：依前項規定治療中經查獲之被告應由檢察官
為不起訴處分，但以一次為限。所稱「依前項規定治療中經查獲
」，係指依該條第一項規定，犯同條例第十條之罪者，於犯罪未
發覺前，即自動向行政院衛生署指定之醫療機構請求治療，而於
治療中始經查獲該項未發覺之犯罪而言；至於治療中再犯施用毒
品之罪經查獲者，則不包括在內。上訴人固曾於民國九十六年九
月四日至九十七年五月十六日，自行赴財團法人羅許基金會羅東
博愛醫院接受美沙冬治療，有診斷證明書在卷可稽，惟本件係其
於該治療中之九十七年一月十九至二十日間，再度施用海洛因，
經警查獲，自無毒品危害防制條例第二十一條第二項之適用。原
判決理由內業已就此說明綦詳，經核並無不合。上訴意旨謂依毒
品危害防制條例第二十一條之立法理由及條文規定，本件應由檢
察官為不起訴處分云云，據以指摘原判決適用法則不當，顯與法
律規定得為第三審上訴理由之違法情形，不相適合。本件上訴違
背法律上之程式，應予駁回。
據上論結，應依刑事訴訟法第三百九十五條前段，判決如主文。
中    華    民    國  九十八  年    四    月  二十三  日
                      最高法院刑事第十庭
                          審判長法官  花  滿  堂
                                法官  黃  正  興
                                法官  陳  東  誥
                                法官  林  錦  芳
                                法官  洪  昌  宏
      本件正本證明與原本無異
                                      書  記  官
中    華    民    國  九十八  年    四    月  二十四  日
                                                      Ｅ


司法院資訊處製作；財團法人民間司法改革基金會備份。
